臺灣彰化地方法院刑事判決　　　　　　　96年度訴字第1971號
公　訴　人　臺灣彰化地方法院檢察署檢察官
被　　　告　甲○○
上列被告因違反毒品危害防制條例案件，經檢察官提起公訴（九
十六年度毒偵字第四六九三、四六九四、四六九五、四六九六、
四六九七、四六九八、四六九九號），被告於準備程序中就被訴
事實均為有罪之陳述，經告知簡式審判程序之旨，並聽取公訴人
、被告之意見後，由本院合議庭裁定由受命法官獨任進行簡式審
判程序，判決如下：
    主  文
甲○○施用第一級毒品，累犯，處有期徒刑陸月，減為有期徒刑
月；又施用第一級毒品，累犯，處有期徒刑捌月，減為有期徒
刑肆月；又施用第一級毒品，累犯，處有期徒刑拾月，減為有期
徒刑伍月，扣案如附表壹所示之物沒收銷燬之、扣案如附表貳所
示之物沒收之；又施用第一級毒品，累犯，處有期徒刑捌月，減
為有期徒刑肆月；又施用第一級毒品，累犯，處有期徒刑捌月，
減為有期徒刑肆月；又施用第一級毒品，累犯，處有期徒刑陸月
，減為有期徒刑月。應執行有期徒刑壹年玖月。扣案如附表壹
所示之物沒收銷燬之，扣案如附表貳所示之物沒收之。
    犯罪事實
一、甲○○前曾於民國九十四年九月十二日，因違反毒品危害防
    制條例案件，經本院以九十四年度訴字第八八三號刑事判決
    判處應執行有期徒刑九月（施用第一級毒品七月、施用第二
    級毒品三月，二罪併定）確定，經送監執行後，於九十五年
    七月二十七日因縮短刑期執行完畢，並於翌日即九十五年七
    月二十八日出監。另其前曾因施用毒品案件，經本院以八十
    九年度毒聲字第九六三號裁定送觀察、勒戒後，經評定認無
    繼續施用毒品之傾向，於九十年三月二十三日釋放，並由臺
    灣彰化地方法院檢察署檢察官於同日以九十年度毒偵緝字第
    一一五、一一六號為不起訴處分確定；復於九十四年間，又
    因施用毒品案件，經本院於九十四年九月十二日，以九十四
    年度訴字第八八三號刑事判決判處應執行有期徒刑九月（施
    用第一級毒品七月、施用第二級毒品三月，二罪併定）確定
    （業已執行完畢）。詎其仍不知警惕，竟分別基於施用第一
    級毒品海洛因之犯意，先後為下列施用第一級毒品海洛因之
    行為：
  於九十六年二月十一日下午五時許，在其彰化縣溪州鄉菜公
    村竹圍東巷六號之三住處客廳內，以將少許第一級毒品海洛
    因置於注射針筒內，並羼水稀釋後以注射手臂血管之方式，
    施用第一級毒品海洛因一次。嗣於九十六年二月十四日晚間
    十時三十分許，在彰化縣北斗鎮○○路旁，因行跡可疑遭警
    盤查帶回警局，其於警局訊問時在有偵查犯罪職權之機關或
    個人發覺其犯罪前，自動向彰化縣警察局北斗分局警員蘇景
    裕、鄭川達二人自首其施用第一級毒品海洛因之犯行，並主
    動接受裁判。
  於九十六年二月十五日上午八時許，在其彰化縣溪州鄉菜公
    村竹圍東巷六號之三住處內，以將少許第一級毒品海洛因置
    於注射針筒內，並羼水稀釋後以注射手臂血管之方式，施用
    第一級毒品海洛因一次。嗣於九十六年二月十六日上午八時
    四十分許，為警持本院所核發之索搜票至其彰化縣溪州鄉菜
    公村竹圍東巷六號之三住處執行索搜，其經警所採集之尿液
    經送檢驗，其結果確呈現嗎啡陽性反應。
  於九十六年三月四日上午八時許前某時許，甲○○因甫購得
    第一級毒品海洛因一包，乃先後於九十六年三月四日上午八
    時許及同日晚間八時許，在其彰化縣溪州鄉菜公村竹圍東巷
    六號之三住處內，以將少許第一級毒品海洛因置於注射針筒
    內，並羼水稀釋後以注射手臂血管之方式，接續施用第一級
    毒品海洛因各一次。嗣先於九十六年三月七日上午十時許，
    經警在彰化縣溪州鄉○○路「允強公司」前，因係列管毒品
    人口，遭警帶回採尿送驗，結果呈現嗎啡陽性反應；後又於
    九十六年三月八日下午八時三十分許，在彰化縣溪州鄉○○
    路○段與莒光路旁，因行跡可疑，經警上前盤查時，甲○○
    發現有警察前來速即將左手手掌中所持有供上開九十六年三
    月四日上午八時許及同日晚間八時許，二次施用剩餘之第一
    級毒品海洛因一包（驗餘淨重０點一一公克、空包裝重０點
    三二公克），丟棄在一旁地上，惟仍當場為警發現而查獲，
    並扣得其持有未施用完畢之第一級毒品海洛因一包（驗餘淨
    重０點一一公克、空包裝重０點三二公克）。
  於九十六年三月十七日上午七時許，在其彰化縣溪州鄉菜公
    村竹圍東巷六號之三住處房間內，以將少許第一級毒品海洛
    因置於注射針筒內，並羼水稀釋後以注射手臂血管之方式，
    施用第一級毒品海洛因一次。嗣於九十六年三月十八日下午
    一時二十五分許，因係列管毒品行方不明人口，遭警在彰化
    縣溪州鄉○○村○○路○段路旁攔檢，當場並發現其手臂上
    有注射痕跡而帶回警察局採尿送驗，結果呈現嗎啡陽性反應
    。
  於九十六年三月二十九日晚間八時許，在其彰化縣溪州鄉菜
    公村竹圍東巷六號之三住處內，以將少許第一級毒品海洛因
    置於注射針筒內，並羼水稀釋後以注射手臂血管之方式，施
    用第一級毒品海洛因一次。嗣於九十六年三月三十日晚間八
    時四十分許，因係列管毒品人口，遭警在彰化縣溪州鄉菜公
    村竹圍東巷前攔檢，當場並發現其手臂上有注射痕跡而帶回
    警察局採尿送驗，結果呈現嗎啡陽性反應。
  於九十六年四月六日下午一時許，在彰化縣北斗鎮○○里○
    ○路旁，以將少許第一級毒品海洛因置於注射針筒內，並羼
    水稀釋後以注射手臂血管之方式，施用第一級毒品海洛因一
    次。嗣於九十六年四月九日晚間十一時許，在彰化縣溪州鄉
    ○○村○○路○段前，因行跡可疑遭警盤查帶回警局，其於
    警局訊問時在有偵查犯罪職權之機關或個人發覺其犯罪前，
    自動向彰化縣警察局北斗分局警員陳益裕、邱建榮二人自首
    其施用第一級毒品海洛因之犯行，並主動接受裁判。
二、案經彰化縣警察局北斗分局報請臺灣彰化地方法院檢察署檢
    察官偵查起訴。
    理  由
一、上揭各該次施用第一級毒品海洛因之犯罪事實，業據被告甲
    ○○於本院審理時均坦承不諱，而被告上開七次（指九十六
    年二月十四日、九十六年二月十六日、九十六年三月七日、
    九十六年三月八日、九十六年三月十八日、九十六年三月三
    十日、九十六年四月九日）為警所採集之尿液經送檢驗，其
    結果確均呈現嗎啡陽性反應，分別有彰化縣警察局北斗分局
    委託檢驗尿液代號與真實姓名對照認證單與應受尿液採驗人
    尿液檢體採集送驗紀錄表共七紙及詮昕科技股份有限公司濫
    用藥物尿液檢驗報告共七紙附卷可稽。又被告於九十六年三
    月八日下午八時三十分許，在彰化縣溪州鄉○○路四段與莒
    光路旁，為警所查獲扣案之不明藥物白色粉末一包，經送請
    法務部調查局鑑定之結果，亦確含有毒品海洛因成分（驗餘
    淨重０點一一公克、空包裝重０點三二公克），此亦有法務
    部調查局九十六年三月三十一日調科壹字第０九六二三０二
    九七七０號鑑定書一紙在卷可憑。再參酌以海洛因係嗎啡經
    化學合成之半人工合成品，藥（毒）性倍於嗎啡。其經施打
    進入人體，藉人體解毒系統之代謝作用而分解成藥（毒）性
    較低之嗎啡，故於施打海洛因之煙毒犯尿液中，可檢出嗎啡
    煙毒反應，而一般吸食或施打煙毒品（或麻醉藥品），經人
    體代謝作用於八小時之內，即有百分之八十之量於尿中排出
    ，二十四小時之後，續有約剩餘量之百分之九十再排出，七
    十二小時之後仍有微量排出，吸食或施打者個人體質不同，
    其排出時間亦會有所差異，尤其成癮者（抗藥性強）其於吸
    食後一百二十小時內所採之尿液，配合較具公信力之儀器（
    如氣相層析質譜儀），仍「可能」被檢測出，此有憲兵司令
    部八十年五月七日（八十）鑑驗字第一七四六號函影本一份
    附卷可參。從而，被告於本院審理時自白其分別於九十六年
    二月十一日下午五時許、九十六年二月十五日上午八時許、
    九十六年三月四日上午八時許、九十六年三月四日晚間八時
    許、九十六年三月十七日上午七時許、九十六年三月二十九
    日晚間八時許、九十六年四月六日下午一時許，各有施用第
    一級毒品海洛因一次之犯行，核與事實相符，足堪採信。再
    參酌以被告上開犯罪事實一、、、、、、各次
    施用第一級毒品海洛因之時間均有相當之時間間隔等情，足
    認被告於各該次所為之施用第一級毒品海洛因犯行，應均係
    另行起意無誤。另按刑法第六十二條所謂「發覺」，固非以
    有偵查犯罪職權之機關或人員確知其人犯罪無誤為必要，而
    於對其發生嫌疑時，即得謂為已發覺；但此項對犯人之嫌疑
    ，仍須有確切之根據得為合理之可疑者，始足當之，若單純
    主觀上之懷疑，要不得謂已發生嫌疑（最高法院七十二年度
    臺上字第六四一號判例意旨參照）。本件有關被告上開犯罪
    事實一、、部分施用第一級毒品海洛因各一次之犯行，
    均係被告在有偵查犯罪職權之機關或個人發覺其犯罪前，分
    別自動向彰化縣警察局北斗分局警員蘇景裕、鄭川達二人及
    同分局警員陳益裕、邱建榮二人自首各該部分施用第一級毒
    品海洛因之犯行，此有彰化縣警察局北斗分局北斗派出所九
    十六年二月十四日第一次偵訊（調查）筆錄及同派出所九十
    六年四月九日第一次偵訊（調查）筆錄各一份附卷可憑，足
    認被告犯罪事實一、、部分施用第一級毒品海洛因之犯
    行，確係在警員未發現有確切之根據得為合理之懷疑前，即
    主動供述其施用第一級毒品海洛因，自均係屬符合自首之要
    件無誤。本件事證明確，被告施用第一級毒品海洛因之犯行
    均洵堪認定。
二、按施用第一、二級毒品為犯罪行為，毒品危害防制條例第十
    條定有處罰明文。故施用第一、二級毒品者，依前揭規定本
    應科以刑罰。惟基於刑事政策，對合於一定條件之施用者，
    則依同條例第二十條、第二十三條之規定，施以觀察、勒戒
    及強制戒治之保安處分。又按毒品危害防制條例於九十二年
    七月九日修正公布，自九十三年一月九日施行，其中第二十
    條、第二十三條將施用毒品之刑事處遇程序，區分為「初犯
    」及「五年內再犯」、「五年後再犯」。依其立法理由之說
    明：「初犯」，經觀察、勒戒或強制戒治後，應為不起訴處
    分或不付審理之裁定；經觀察、勒戒或強制戒治執行完畢釋
    放後，「五年內再犯」者，因其再犯率甚高，原實施之觀察
    、勒戒及強制戒治既已無法收其實效，爰依法追訴或裁定交
    付審理。至於經觀察、勒戒或強制戒治執行完畢釋放後，「
    五年後再犯」者，前所實施之觀察、勒戒或強制戒治已足以
    遮斷其施用毒品之毒癮，為期自新及協助其斷除毒癮，仍適
    用「初犯」規定，先經觀察、勒戒或強制戒治之程序。從而
    依修正後之規定，僅限於「初犯」及「五年後再犯」二種情
    形，始應先經觀察、勒戒或強制戒治程序。倘被告於五年內
    已再犯，經依法追訴處罰，縱其第三次（或第三次以上）再
    度施用毒品之時間，在初犯經觀察、勒戒或強制戒治執行完
    畢釋放五年以後，已不合於「五年後再犯」之規定，且因已
    於「五年內再犯」，顯見其再犯率甚高，原實施觀察、勒戒
    或強制戒治，已無法收其實效，即應依該條例第十條處罰【
    至第三次（或第三次以上）施用毒品之時間，是否宜有期間
    限制？以多久為適宜？則分屬刑事政策、專門醫學之範圍，
    非審判機關所能決定，有待循立法途徑解決】，此業經最高
    法院於九十五年五月九日，以九十五年度第七次刑事庭會議
    決議在案。從而本次修正毒品危害防制條例就施用毒品者，
    祇於『初犯』及『五年後再犯』二種情形，有其追訴條件之
    限制，即須於初犯經觀察、勒戒或強制戒治釋放後，五年內
    均無施用毒品之行為，始能認其前所實施之觀察、勒戒或強
    制戒治已足遮斷毒癮，而得於五年後再犯時，再予適用初犯
    之規定，重行觀察、勒戒等程序。倘五年內已經再犯，被依
    法追訴處罰，縱其第三次（或第三次以上）施用毒品之時間
    在初犯釋放五年以後，即與『五年後再犯』之情形有別，且
    因已於『五年內再犯』，顯見其再犯率甚高，原實施觀察、
    勒戒或強制戒治，已無法收其實效，而無五年戒斷期之存在
    ，自無再經觀察、勒戒及強制戒治之必要，應由檢察官逕行
    起訴，始符新法修正之本旨（最高法院九十五年度臺非字第
    三０九、三一０判決意旨參照）。查本件被告前曾因施用毒
    品案件，經本院以八十九年度毒聲字第九六三號裁定送觀察
    、勒戒後，經評定認無繼續施用毒品之傾向，於九十年三月
    二十三日釋放，並由臺灣彰化地方法院檢察署檢察官於同日
    以九十年度毒偵緝字第一一五、一一六號為不起訴處分確定
    ，後復又於上開觀察、勒戒執行完畢釋放後五年內，又因施
    用毒品案件，經本院於九十四年九月十二日，以九十四年度
    訴字第八八三號刑事判決判處應執行有期徒刑九月（施用第
    一級毒品七月、施用第二級毒品三月，二罪併定）確定，此
    有臺灣高等法院被告前案紀錄表、在監在押全國紀錄表及臺
    灣彰化地方法院檢察署刑案資料查註紀錄表各一份在卷可憑
    ，揆諸前開最高法院判決及決議意旨，因被告在九十年三月
    二十三日觀察、勒戒執行完畢釋放後之五年內，業已有施用
    毒品之行為，則本次被告分別於九十六年二月十一日、九十
    六年二月十五日、九十六年三月四日、九十六年三月十七日
    、九十六年三月二十九日、九十六年四月六日再次為施用第
    一級毒品之犯行，即與五年後再犯之情形有別，本院自仍應
    依法予以論罪科刑，併此敘明。
三、按我國刑法第五十六條有關連續犯之規定，業於九十四年一
    月七日修正公布刪除，並自九十五年七月一日起生效施行，
    而依新法對於具有反覆實施犯罪模式之對應處置，除合於「
    接續犯」或「包括一罪」之情形外，則僅能依「數罪併罰」
    之規定個別處斷。又依最高法院八十六年度臺上字第三二九
    五號判例意旨，數行為於同時同地或密切接近之時地實施，
    侵害同一之法益，各行為之獨立性極為薄弱，依一般社會健
    全觀念，在時間差距上，難以強行分開，在刑法評價上，以
    視為數個舉動之接續施行，合為包括之一行為予以評價，較
    為合理，方屬接續犯之範疇，足見「接續犯」之成立，係以
    時、空密接性為前提要件，即透過對於同一法益之同種類侵
    害行為繼續不間斷之實行，業已稀釋個別行為之獨立性，致
    使刑法評價時將之視為單一、整體之犯罪行為，以符合社會
    一般人對於行為概念之認知，並與行為人之犯罪目的相互結
    合；至於學理上「包括一罪」概念中，與施用毒品之犯罪型
    態較有關聯者，應屬「集合犯」之態樣，此即依一般社會通
    念，特定犯罪行為具有反覆實施之特性，立法者於制定刑罰
    法律之初，亦已認知該種行為類型之反覆性，而有意藉由法
    條中客觀構成要件之行為要素，涵括上開具有反覆實施特性
    之數個犯罪行為，仍僅接受一次刑法之評價為已足。然施用
    毒品之犯罪類型，或為零星偶一之施用，或為長期不間斷的
    反覆施用，均有其可能性，是自難認立法者於制定刑罰法律
    之初始，即已認知施用毒品行為必屬具反覆性之犯罪，且有
    意藉由法條中客觀構成要件之行為要素，涵括上開具有反覆
    實施特性之數個犯罪行為。況實務上最高法院歷來僅將專以
    觸犯該等法條之罪，為其日常生活之職業者之常業犯，認為
    其性質上屬多數行為之集合犯，在法律上將之擬制為一罪（
    即學理上稱之實質上一罪，最高法院九十二年度臺上字五一
    一五號判決、九十二年度臺上字第四九五九號判決、九十三
    年度臺上字第三六０九號判決、九十四年度臺上字第四五六
    七號判決意旨參照）。而本次刑法修正既依據「刑罰公平原
    則」之考量，刪除有關「連續犯」之規定，並將含有連續犯
    性質之「常業犯」一併全數刪除（參見刑法修正草案總說明
    ），因此，多次施用毒品犯罪之行為，則應回歸一般刑法上
    行為單、複數之認定，而予論罪科刑，較稱妥適。另於修正
    刪除「連續犯」前，如係屬連續犯之裁判上一罪，尚得依修
    正刪除前刑法第五十六條規定「加重其刑至二分之一」，然
    若將刪除「連續犯」之法律適用一概逃至「接續犯」，則依
    舊法連續犯之施用毒品尚得加重其刑至二分之一，如修法後
    僅改論以「接續犯」反不得依法加重其刑，此不僅論罪科刑
    失當，更明顯與本次修法之意旨及精神相違。是依上開被告
    於本院審理時之供述，其於上開時間分別施用海洛因之犯行
    ，期間已有相當之間隔，其雖有施用海洛因多次尚難認已成
    癮，應係偶然為之，要難論以屬「接續犯」或「集合犯」之
    一罪關係（最高法院九十六年度台上字第一一九五號刑事判
    決意旨參見），附此敘明。
四、按海洛因係毒品危害防制條例所定之第一級毒品，不得非法
    施用。是被告甲○○就犯罪事實欄一、、、、、
    、所為施用第一級毒品海洛因之犯行，核均係犯毒品危害
    防制條例第十條第一項之施用第一級毒品罪。查被告先後如
    犯罪事實欄一、、、、、、所為施用第一級毒
    品海洛因之犯行，其各該次為供施用第一級毒品而持有該級
    毒品之低度行為，應各為施用之高度行為所吸收，均不另論
    罪。另被告就犯罪事實一、部分，雖分別於九十六年三月
    四日上午八時許、九十六年三月四日晚間八時許各有一次施
    用第一級毒品海洛因之行為，惟經本院訊之被告則供稱：該
    日二次所施用之毒品海洛因均係來自同一包，且九十六年三
    月八日下午八時三十分許，在彰化縣溪州鄉○○路四段與莒
    光路旁，所查獲之第一級毒品海洛因一包（驗餘淨重０點一
    一公克、空包裝重０點三二公克）即係此二次施用所剩餘的
    等語（詳見本院九十六年十一月七日審判筆錄），是以該日
    二次施用第一級毒品海洛因之行為，應係利用同一機會，在
    密切接近之時地就同一犯罪構成事實，本於單一犯意而接續
    進行，以實現一犯罪構成要件之單一行為，自係屬接續犯，
    應以一施用第一級毒品罪論處。又被告上開如犯罪事實欄一
    、、、、、、各次施用第一級毒品海洛因之犯
    行，因犯意各別，且行為時、空非屬緊密，應予分論併罰。
    又查被告前曾於九十四年九月十二日，因違反毒品危害防制
    條例案件，經本院以九十四年度訴字第八八三號刑事判決判
    處應執行有期徒刑九月（施用第一級毒品七月、施用第二級
    毒品三月，二罪併定）確定，經送監執行後，於九十五年七
    月二十七日因縮短刑期執行完畢，並於翌日即九十五年七月
    二十八日出監，有臺灣彰化地方法院檢察署刑案資料查註紀
    錄表及臺灣高等法院被告前案紀錄表、在監在押全國紀錄表
    各一份附卷可稽，被告前受有期徒刑執行完畢，於五年以內
    故意再犯本件有期徒刑以上之六罪，為累犯，均應依刑法第
    四十七條第一項之規定各加重其刑。末查被告就犯罪事實一
    、部分之犯行，係被告於警方尚未發覺前，即主動向彰化
    縣警察局北斗分局警員蘇景裕、鄭川達二人自首其施用第一
    級毒品海洛因之犯行；被告就犯罪事實一、部分之犯行，
    係被告於警方尚未發覺前，即主動向彰化縣警察局北斗分局
    警員陳益裕、邱建榮二人自首其施用第一級毒品海洛因之犯
    行，被告對於此二部分未發覺之罪自首而接受裁判，並依自
    首之規定減輕其刑，至此二部分刑有加重及減輕者，則依法
    先加後減之。爰審酌被告曾因施用毒品經送觀察、勒戒，而
    仍未知警惕又再犯本案之罪，足見其雖經觀察、勒戒之治療
    程序，仍未能徹底袪除施用毒品遠離毒害，顯未能善體國家
    設置觀察、勒戒機構，協助毒品施用者戒除毒害之良法美意
    ，惟念及施用毒品本質上係戕害自身健康之行為，尚未嚴重
    破壞社會秩序或侵害他人權益，及其各次施用毒品之犯罪動
    機、目的、所生危害及犯罪後坦承犯行態度尚屬良好等一切
    情狀，分別量處如主文所示之刑。末按犯罪在中華民國九十
    六年四月二十四日以前者，除本條例另有規定外，依下列規
    定減刑：一、死刑減為無期徒刑。二、無期徒刑減為有期徒
    刑二十年。三、有期徒刑、拘役或罰金，減其刑期或金額二
    分之一。此中華民國九十六年罪犯減刑條例第二條第一項定
    有明文。查本件被告上開各次施用第一級毒品海洛因之犯罪
    時間均係在九十六年四月二十四日以前，合於中華民國九十
    六年罪犯減刑條例第二條第一項第三款減刑規定，應各減其
    宣告刑二分之一，故分別減處為有期徒刑三月、四月、五月
    、四月、四月、三月，並定其應執行之刑，又其定執行刑超
    過有期徒刑六月，依刑法第四十一條第二項規定，毋庸諭知
    易科罰金之折算標準，附此敘明。
五、至於九十六年三月八日下午八時三十分許，在彰化縣溪州鄉
    ○○路○段與莒光路旁，為警所查獲扣案如附表壹所示之第
    一級毒品海洛因一包（驗餘淨重０點一一公克）係屬第一級
    毒品，應依毒品危害防制條例第十八條第一項前段之規定沒
    收銷燬之。又扣案如附表貳所示之供前開第一級毒品海洛因
    包裝用之外包裝袋一只，依前揭法務部調查局之鑑定書所記
    載係為（空包裝重０點三二公克），足認前開供第一級毒品
    海洛因包裝用之外包裝袋一只，係可與包裝內之毒品海洛因
    分離（此亦為物理性質上之必然），而外包裝袋主要作用在
    於包裹毒品，防其裸露、潮濕，便於被告攜帶施用毒品，且
    係屬被告所有，業據被告供承在卷，爰依刑法第三十八條第
    一項第二款之規定宣告沒收（最高法院九十三年度臺上字第
    二七四三號判決意旨參見）。
據上論斷，應依刑事訴訟法第二百七十三條之一第一項、第二百
九十九條第一項前段，毒品危害防制條例第十條第一項、第十八
條第一項前段，刑法第十一條、第四十七條第一項、第六十二條
前段、第五十一條第五款、第三十八條第一項第二款，中華民國
九十六年罪犯減刑條例第二條第一項第三款、第七條，判決如主
文。
本案經檢察官余建國到庭執行職務。
中　　華　　民　　國　九十六　年　十一　月    二十一　日
                  刑事第五庭    法  官  許旭聖
以上正本證明與原本無異。
如不服本判決，應於判決送達後十日內，向本院提出上訴書狀「
切勿逕送上級法院」，上訴書狀應「敘述具體上訴理由」，並按
他造當事人之人數附具繕本，上訴於臺灣高等法院臺中分院。
中　　華　　民　　國　九十六　年　十一　月    二十一　日
                                書記官  黃幼華
附錄本案論罪科刑法條：
毒品危害防制條例第十條第一項：
施用第一級毒品者，處六月以上五年以下有期徒刑。
附　　表　　壹：
編號
一、扣案之第一級毒品海洛因壹包（驗餘淨重零點壹壹公克）。
附　　表　　貳：（係屬被告甲○○所有）
編號
一、扣案之供前開附表壹編號一、所示第一級毒品海洛因包裝用
    之外包裝袋壹只。
